臺灣新竹地方法院刑事判決
110年度訴字第166號
公  訴  人  臺灣新竹地方檢察署檢察官
被      告  李文鈞






上列被告因違反毒品危害防制條例案件，經檢察官提起公訴（10
9年度偵字第12115號），本院依簡式審判程序判決如下：
    主  文
李文鈞犯持有第二級毒品純質淨重二十公克以上罪，累犯，處有
期徒刑捌月。扣案如附表編號1所示之物，均沒收銷燬之。　
    事  實
一、本件犯罪事實：
　　李文鈞明知甲基安非他命係毒品危害防制條例第2條第2項第
    2款列管之第二級毒品，不得非法持有，竟基於持有第二級
    毒品甲基安非他命純質淨重20公克以上之犯意，於民國109
    年10月20日1時許，在新竹市光復路某處遊藝場，向真實姓
    名年籍資料均不詳，綽號「阿成」之成年男子購買價值約新
    臺幣（下同）3萬元，數量達純質淨重20公克以上之第二級
    毒品甲基安非他命2包後，並自斯時起非法持有之。嗣為警
    持本院核發之搜索票，於109年10月21日15時許至其前位於
    新竹縣○○鄉○○村0鄰○○00號之居所執行搜索，扣得如附表所
    示之甲基安非他命2包（送驗淨重分別為27.4428公克、6.79
    48公克，純質淨重分別為22.5031公克、5.3407公克）、分
    裝袋1包而查獲。
二、案經桃園市政府警察局楊梅分局報告臺灣新竹地方檢察署檢
    察官偵查起訴。
    理  由
壹、程序事項：
一、按檢察官代表國家提起公訴，依檢察一體原則，到庭實行公
    訴之檢察官如發現起訴書認事用法有明顯錯誤，亦非不得本
    於自己確信之法律見解，於論告時變更起訴之法條，或於不
    影響基本事實同一之情形下，更正或補充原起訴之事實，此
    有最高法院100 年度台上字第4920號判決意旨可參。經查，
    關於事實及論罪法條原有贅載部分，嗣公訴人依卷內事證減
    縮更正被告涉犯施用第二級毒品甲基安非他命部分之事實及
    法條（本院卷第194頁），是依上開法文說明，自應以公訴
    人上開更正後之內容作為本案審理之範圍，合先敘明。
二、本件被告所犯之罪，非死刑、無期徒刑、最輕本刑為3 年以
    上有期徒刑之罪，或高等法院管轄第一審之案件，被告於本
    院準備程序進行中，就被訴事實為有罪之陳述，經本院認合
    於刑事訴訟法第273 條之1 第1 項之規定，裁定進行簡式審
    判程序，合先敘明。又按簡式審判程序之證據調查，不受第
    159 條第1 項之限制，刑事訴訟法第273 條之2 定有明文，
    是於行簡式審判程序之案件，被告以外之人於審判外之陳述
    ，除有其他不得作為證據之法定事由外，應認具有證據能力
    。　　　　
貳、實體部分：
一、認定犯罪事實所憑證據及理由：
    上開犯罪事實，業據被告李文鈞於本院準備程序及簡式審判
    程序中坦承不諱（本院卷第125頁至第126頁、第133頁、第1
    97頁），並有桃園市政府警察局楊梅分局搜索扣押筆錄、扣
    押物品目錄表、本院109 年聲搜字第588 號搜索票、交通部
    民用航空局航空醫務中心航藥鑑字第0000000Q號毒品鑑定書
    各1份、現場照片數張在卷可參（12115號卷第49頁至第52頁
    、第53頁、第57頁、第58頁至第60頁、第91頁），復有扣案
    如附表所示之甲基安非他命2包（送驗淨重分別為27.4428公
    克、6.7948公克，純質淨重分別為22.5031公克、5.3407公
    克）足資佐證，足認被告上開任意性之自白與事實相符，堪
    以採信。綜上，本案事證明確，被告犯行洵堪認定，應依法
    論科。
二、論罪科刑：
  ㈠按甲基安非他命係毒品危害防制條例第2條第2項第2款列管之
    第二級毒品。核被告持有純質淨重達20公克以上之第二級毒
    品所為，係犯毒品危害防制條例第11條第4 項之持有第二級
    毒品純質淨重20 公克以上罪。
　㈡次按，修正後毒品危害防制條例第20條第3項、第23條第2項
    立法體例，依其文義僅限於觀察、勒戒等處遇執行完畢釋放
    後，3年內再犯第10條之罪者，始應依法追訴或裁定交付審
    理。本次修法在放寬觀察、勒戒等處遇之適用時機，如係初
    犯，本應依同條例第20條第1項規定予以觀察、勒戒，縱曾
    於3年內再犯經追訴處罰，究與經觀察、勒戒等處遇之完整
    療程不同，倘本次施用毒品，距最近1次觀察、勒戒或強制
    戒治執行完畢釋放，已逾3年，仍應再予觀察、勒戒等處遇
    ，最高法院109年度台上大字第3826號裁定意旨參照。查公
    訴意旨原就被告於109年10月21日6時許，以玻璃球燒烤方式
    ，施用第二級毒品甲基安非他命1 次之犯行，認被告涉犯毒
    品危害防制條例第10條第2項之施用第二級毒品罪嫌，並為
    其持有第二級毒品純質淨重20公克以上之高度行為吸收，惟
    被告現已因施用毒品案件受強制戒治中，有臺灣高等法院被
    告前案紀錄表1 份在卷足參（本院卷第85頁至第120頁），
    故被告強制戒治完畢前所為之施用毒品犯行，揆諸前開見解
    ，自不應再行追訴，此部分並業經到庭執行職務之公訴人減
    縮更正被告涉犯施用第二級毒品甲基安非他命部分之事實及
    法條（本院卷第194頁），附此敘明。　　　　　　
　㈢被告前⑴因違反毒品危害防制條例案件，經本院以106年度訴
    字第60號判決判處有期徒刑10月、7月確定；⑵因傷害案件，
    經本院以105年度易字第418號判決判處有期徒刑4月確定，
    上開⑴至⑵案件，經本院以106年度聲字第1105號裁定應執行
    有期徒刑1年4月確定，於108年9月18日縮刑期滿執行完畢等
    情，有臺灣高等法院被告前案紀錄表1 份在卷足參（本院卷
    第85頁至第120頁），茲參酌司法院大法官釋字第775 號解
    釋意旨，衡以被告前曾經因同一罪質之違反毒品危害防制條
    例案件經判刑確定並執行完畢，卻未能戒慎其行，猶於前開
    罪刑執行完畢後之5 年內，又無視政府禁令，再次為本案持
    有第二級毒品純質淨重20 公克以上犯行，顯見其
    刑罰反應力顯然薄弱，是認依刑法第47條第1 項之規定加重
    被告之最低本刑，尚不生行為人所受的刑罰超過其所應負擔
    罪責的情形，乃依前揭規定加重其刑。
　㈣爰審酌被告無視國家對於杜絕毒品犯罪之禁令，非法持有逾
    量之第二級毒品並施用之，且持有之數量非微，所為實屬不
    該，惟考量終究及時為警查獲，未造成其他毒害之蔓延，並
    考量其犯後坦承犯行之態度，兼衡被告國中肄業之智識程度
    、先前在家中從事變壓器線圈工作，收入約3萬元，家庭經
    濟狀況尚可，未婚無子女，先前與女友同住等一切情狀（本
    院卷第198頁），量處如主文所示之刑。
三、沒收：
  ㈠按查獲之第一級、第二級毒品及專供製造或施用第一級、第
    二級毒品之器具，不問屬於犯罪行為人與否，均沒收銷燬之
    ，毒品危害防制條例第18條第1 項前段定有明文。經查，扣
    案如附表編號1所示之甲基安非他命2包，均屬毒品危害防制
    條例第2條第2項第2款所管制之第二級毒品，不論屬於犯罪
    行為人與否，均應依毒品危害防制條例第18條第1 項前段之
    規定，宣告沒收銷燬之。又盛裝上開毒品之包裝袋，客觀上
    顯難以完全與毒品本身析離，自應與毒品本身一併宣告沒收
    銷燬；至鑑定用罄部分，因已滅失，故不再為沒收銷燬之諭
    知。
  ㈡至扣案如附表編號2所示之分裝袋1包，雖為被告所有之物，
    惟被告供稱其僅是將分裝袋與甲基安非他命2包一同擺放，
    並未用以分裝甲基安非他命等語（12115號卷第15頁背面）
    ，從而本件卷內尚無證據可認附表編號2所示之分裝袋1包為
    被告本案犯行所用之物或犯罪預備之物，故依罪疑唯輕、有
    利被告之原則，故本院自無從宣告沒收，附此敘明。
據上論斷，應依刑事訴訟法第 273條之1第1項、第299條第1項前
段，判決如主文。
本案經檢察官侯少卿提起公訴，檢察官劉正祥到庭執行職務。
中　　華　　民　　國　　110 　年　　5 　　月　　24　　日
                  刑事第二庭 法　官     崔恩寧
以上正本證明與原本無異。
如不服本判決應於收受本判決後20日內向本院提出上訴書狀，上
訴書狀應敘述具體理由。上訴書狀未敘述上訴理由者，應於上訴
期間屆滿後20日內補提理由書狀於本院(均須按他造當事人之人
數附繕本 )「切勿逕送上級法院」。 
中　　華　　民　　國　　110 　年　　5 　　月　　24　　日
                             書記官     莊琬婷 

附錄本件論罪科刑法條：
毒品危害防制條例第11條第4項
持有第二級毒品純質淨重二十公克以上者，處六月以上五年以下
有期徒刑，得併科新臺幣七十萬元以下罰金。
附表
編號 扣案物品 重量 備註 1 甲基安非他命2包 送驗淨重分別為27.4428公克、6.7948公克；純質淨重分別為22.5031公克、5.3407公克。 交通部民用航空局航空醫務中心航藥鑑字第0000000Q號毒品鑑定書1份（12115號卷第91頁）。 2 包裝袋1包